# 关于不良资产（二手设备承接）补提折旧相关问题

提问人：a139315s 时间：2016-10-16 11:28:09
求助：比如公司在 2015 年 9 月以 3000 万元购买一条专门用于生产某种型号产品的二手设备线，设备一直处于调试状态，到 2016 年 5 月开始第一次量产并对外销售，但公司财务上一直未转固，在购买时可判定该资产组中的一个设备已经没有使用设备，订立合同时预计使用寿命为 5 年（该 5 年判定时间依据是该设备所生产的产品周期为 5 年），但是 2016 年 9 月公司预计该产品的周期到 2016 年年底停产，那么问题是： 1 、固定资产的折旧期间是从 2016 年 5 月--2016年年底这段期间吗？ 2 、如果 1 正确那么固定资产折旧期间不足一个月，是否满足固定资产定义？ 3 、对于该不良固定资产是否可以按照原预计产量和最新的产量计提减值准备？ 4 、对于购入即可判定为无价值的固定资产是否可以判定入账价值为 0 ，即购买价款在其他各个资产之间分配；

回答人：chenyiwei
1 、最初购入时，预计产品的剩余市场寿命是超过 1 年的，因此符合固定资产定义。后续在 2016 年 9 月修改了对剩余使用寿命的会计估计，但不会因此导致将固定资产的初始确认认定为差错。 2 、折旧期间应为预计使用寿命，即到该产品预计停产时为止。 3 、期末应根据该固定资产的实际使用情况和预计可变现净值等因素进行减值测试，对可收回金额低于账面价值的差额计提减值准备。 4 、对于购入即可判定为无价值的设备，应考虑当初为何将其作价买入的原因，考虑能否通过出售、出租等方式实现一定的经济利益。如果购买该无用设备是取得其他所需设备的必要前提，且该设备确实没有产生未来经济利益流入的潜力，则也可以接受将其购买价格分摊到其他有用设备上的处理。

提问人：a139315s 时间：2016-10-19 15:54:51
陈版主，还要请教一个问题：如果企业对闲置、低效、产能不足或者更新淘汰的设备全额提减值有风险吗？应该怎么处理合适呢？需要获取什么资料证明呢

回答人：chenyiwei
应结合未来使用或处置方式等因素，评估其可收回金额。至少残料变现价值是会有的。